【裁判字號】    98,重訴,278
【裁判日期】    980524
【裁判案由】    債務不履行損害賠償
【裁判全文】
臺灣臺南地方法院民事判決            98年度重訴字第278號
原      告  行政院衛生署台南醫院
法定代理人  辛○○
訴訟代理人  蘇正信律師
            蔡弘琳律師
            蔡進欽律師
被      告  壬○○
            丙○○
共      同
訴訟代理人  盧永盛律師
上列當事人間請求債務不履行損害賠償事件，經本院於民國99年
5月10日言詞辯論終結，判決如下：
    主  文
被告壬○○應給付原告新臺幣壹佰肆拾陸萬伍仟零參元，及自民
國九十八年十一月十七日起至清償日止，按週年利率百分之五計
算之利息。
被告丙○○應給付原告新臺幣陸佰肆拾陸萬零伍佰陸拾肆元，及
自民國九十八年十一月二十日起至清償日止，按週年利率百分之
五計算之利息。
原告其餘之訴駁回。
訴訟費用新臺幣壹拾伍萬肆仟貳佰肆拾捌元，由被告壬○○負擔
其中新台幣壹萬伍仟肆佰貳拾伍元，由被告丙○○負擔其中新台
幣陸萬壹仟陸佰玖拾玖元，餘由原告負擔。
本判決原告勝訴部分，於原告分別以新臺幣肆拾捌萬陸仟元及新
臺幣貳佰壹拾伍萬參仟元依序為被告壬○○、被告丙○○預供擔
保後，得假執行。但如被告壬○○、丙○○依序以新臺幣壹佰肆
拾陸萬伍仟零參元及新臺幣陸佰肆拾陸萬零伍佰陸拾肆元，為原
告供擔保，得免假執行。
原告其餘假執行之聲請駁回。
    事  實  及  理  由
甲、程序方面：
    依兩造訂立之醫療業務合作契約書第9條約定，如雙方因本
    醫療合作事宜涉及法律訴訟，以發生地點醫院所在地地方法
    院為第一審管轄法院，本件係原告主張被告指派未具合格證
    照之醫師至原告新化院區急診室執行醫師職務，造成原告損
    害，爰依契約請求債務不履行損害賠償等情，被告住所雖均
    未在台南縣市，惟依前揭約定，發生地點醫院所在地在台南
    縣新化鎮，本院自有管轄權，合先敘明。
乙、實體方面：
一、原告起訴主張略以：
  (一)緣原告分別於民國93年2月1日、94年1月1日與卓蘭鎮農會附
    設農民診所（以下簡稱農民診所）之負責醫師即被告壬○○
    及95年1月1日、96年1月1日、97年1月1日與卓蘭鎮農會附設
    農民診所之負責醫師即被告丙○○簽訂醫療業務合作契約（
    以下簡稱系爭合作契約），由被告指派醫師至原告所屬新化
    院區擔任醫師，提供診療、諮詢等服務工作。
  (二)被告2人未善盡查核之責，竟先後指派不具本國合格醫師資
    格之訴外人癸○○、己○○、子○○等人至原告所屬新化院
    區執行醫師職務，該訴外人癸○○、己○○、子○○等人經
    檢察官查獲，並以台灣台南地方法院檢察署（以下簡稱台南
    地檢署）97年度偵字第14560號等起訴在案。被告雖辯稱系
    爭合作契約均係由訴外人達坊企業有限公司（以下簡稱達坊
    公司）負責人庚○實際執行派遣醫師事宜，渠等完全未參與
    云云，應認被告已授權達坊公司或庚○全權處理系爭合作契
    約之簽訂及履約，自應負授權人責任。又證人庚○雖正稱其
    僅派合格醫師甲○○、丁○○至原告新化院區服務，並未派
    遣癸○○等3名未具本國合格醫師資格之人等詞，然依其所
    證，丁○○既係達坊公司派遣履行系爭合作契約之人，即屬
    被告之使用人，癸○○等3人不論係經由達坊公司（負責人
    庚○）之介紹，或係丁○○之介紹，至原告新化院區急診室
    執行問診等醫師職務，依民法第224條規定，被告仍應就使
    用人或代理人之故意或過失負同一責任。
  (三)按因可歸責於債務人之事由，致為不完全給付者，債權人得
    依關於給付遲延或給付不能之規定行使其權利。因不完全給
    付而生前項以外之損害者，債權人並得請求賠償。因可歸責
    於債務人之事由，致給付不能者，債權人得請求賠償損害，
    民法第227條、第226條定有明文。被告未善盡查核之責，其
    派遣未具有醫師資格之人至原告醫院執行問診等醫師職務，
    顯違背債之本旨，且係可歸責於被告之事由，被告應賠償原
    告所受之損害。據此，被告2人自原告處已受領報酬共計新
    臺幣（下同）9,338,400元；另原告因此遭中央健康保險局
    南區分局（以下簡稱健保局）追討健保給付6,462, 733 元
    ；原告並遭台南縣政府罰緩5萬元，被告應分別賠償原告。
  (四)被告分別應賠償金額部分：
  1.被告壬○○應賠償2,930,005元，明細如下：
    (1)報酬損失：1,890,000元。【2,448,000-558,000（丁○○
      部分）=1,890,000】
    (2)追繳健保給付：1,015,005元。
    (3)罰鍰：25,000元（與被告丙○○平均分擔）。
  2.被告丙○○應賠償12,921,128元，明細如下：
    (1)報酬損失：7,448,400元。【7,538,400-90,000（丁○○
      部分）=7,448,400】
    (2)追繳健保給付：5,447,728元。
    (3)罰鍰：25,000元（與被告壬○○平均分擔）。
  (五)並聲明：
  1.被告壬○○應給付原告2,930,005元，及自起訴狀繕本送達
    翌日起至清償日止，依年息百分之5計算之利息。
  2.被告丙○○應給付原告12,921,128元，及自起訴狀繕本送達
    翌日起至清償日止，依年息百分之5計算之利息。3.原告願
    供擔保，請宣告准為假執行。
二、被告抗辯略以：
  (一)按損害賠償之債，以有損害之發生及有責任原因之事實，並
    二者之間，有相當因果關係為成立要件。故原告所主張損害
    賠償之債，如不合於此項成立要件者，即難謂有損害賠償請
    求權存在（最高法院48年台上字第481號判例參照）。次按
    當事人主張有利於己之事實者，就其事實有舉證之責任，民
    事訴訟法第277條第1項前段定有明文。又民事訴訟如係由原
    告主張權利者，應先由原告負舉證之責，若原告先不能舉證
    ，以證實自己主張之事實為真實，則被告就其抗辯事實即令
    不能舉證，或其所舉證據尚有疵累，亦應駁回原告之請求（
    最高法院17年上字第917號判例參照）。
  (二)被告並無審核癸○○、己○○、子○○是否具醫師資格之責
    任：
  1.系爭合作契約乃因原告缺乏急診及值班醫師，經達坊公司負
    責人庚○醫師介紹丁○○醫師給農民診所，再由農民診所指
    派丁○○至原告醫院執業，被告僅負審核丁○○醫師合法醫
    師資格之義務，而丁○○醫師領有合格醫師執照，被告等查
    核責任已盡，被告等並無指派訴外人癸○○、己○○、子○○等人至原告醫院執行職務，自不得認被告等對其亦負有審
    查資格之責任。
  2.被告雖是農民診所負責人，然僅負責看診及管理護士，對系
    爭合作契約之履行全無參與，丁○○亦非被告指派，系爭合
    作契約係農民診所實際負責人即達坊公司負責人庚○與原告
    所簽立，並由庚○履行系爭契約之派遣業務，被告雖名為農
    民診所負責人，惟均未參與系爭合作契約之執行。
  3.原告為大型公立醫院，對於任用之醫師掌有審核權限，非謂
    被告仲介或指派，原告即有接受義務，而毋庸審核，而系爭
    合作契約，係原告與農民診所簽訂，而訴外人丁○○看診值
    班之地點為原告所屬新化分院，故其顯係依原告所屬新化分
    院之班表為診療、值班，自非被告及農民診所指揮監督。況
    且癸○○、己○○、子○○等人排班值班為急診病患診療及
    值勤，皆係由原告醫院所指示，原告醫院對該3人之醫師資
    格不嚴加審核，卻任由其3人於原告新化分院看診，被告2人
    與癸○○、己○○、子○○未曾謀面，故原告所主張之損害
    ，實與被告無關。原告匯給農民診所之報酬，農民診所收受
    後亦係全數轉匯達坊公司，再由達坊公司扣除百分之10佣金
    後，其餘均給付丁○○醫師。
  4.解釋意思表示，應探求當事人之真意，不得拘泥於所用辭句
    ，此為民法第98條所明定，系爭合作契約第10條僱傭人責任
    ，其本意應為類似民法第565條居間契約關係，即庚○醫師
    以農民診所之名義為丁○○報告與原告訂約之機會，而丁○○醫師僅給付達坊公司10%報酬之契約。故農民診所與丁○○間只是仲介關係，非僱傭關係，達坊公司或丁○○從未將
    其如何審核資格及另指派他人之情告知被告，被告與丁○○
    不具僱傭關係，亦不認識，被告對丁○○無從指揮監督，故
    被告2人對本件並無可歸責事由，亦無民法224條規定之適用
    。
  5.被告實不認識丁○○醫師及訴外人癸○○等3人，該等未具
    醫師資格之人透過不知情之丁○○介紹至原告醫院服務，原
    告理應有能力監督控管該等3人，原告未要求癸○○等3人提
    供合格證書、身分資料供查核，亦未曾於病歷上簽名（僅簽
    A03代號即可），顯然未盡查核義務，原告自應就本件負擔
    全部過失等語。
  (三)並聲明：駁回原告之訴。如受不利判決，願供擔保請准宣告
    免為執行。
三、兩造不爭執之事項：
  (一)原告分別於93年2月1日至同年12月31日、94年1月1日至同年
    12月31日與被告壬○○（即農民診所）簽立醫療業務合作契
    約；於95年1月1日至同年12月31日、96年1月1日至同年12月
    31日、97年1月1日至同年12月31日與被告丙○○（即農民診
    所）簽訂系爭合作契約（如補字卷9至13頁）。依照該契約
    內容第1條雙方得依他方請求派醫師至他方提供診療服務。
  (二)訴外人癸○○、子○○等2人未具本國合格醫師資格，依法
    不得擅自執行問診、開立處方箋等醫療業務，渠等分別先後
    於93年至97年間，向不知情之丁○○及醫療機構負責審查醫
    師資格或排班人員佯稱領有合法醫師資格後，經由丁○○醫
    師之介紹，至原告新化分院急診室執行值班醫療業務。癸○○並將部分值班業務交予亦未具醫師資格之己○○執行業務
    ，並朋分值班報酬。有關癸○○、子○○、己○○等人涉及
    詐欺等刑案部分，業經台南地檢署97年度偵字第14560等號
    起訴在案，於本院刑事庭審理中（見補字卷14頁以下起訴書
    ）。
  (三)原告自93年7月至11月給付被告壬○○報酬數額為2,448,000
    元；自94年12月至95年9月給付被告丙○○報酬數額為7,538
    ,400元。
  (四)原告因容留未具醫療資格之癸○○、子○○及己○○等人執
    行醫療業務，遭台南縣政府行政罰鍰5萬元。亦遭健保局追
    繳健保給付6,462,733元（壬○○負責期間1,015,005元整，
    丙○○負責期間為5,447,728元）。
  (五)被告負責之診所履行第(一)項契約有關派遣醫師至原告醫院急
    診室值班，實係由訴外人達坊公司，負責人庚○執行，達坊
    公司並有賺取1成之報酬，其餘報酬由其指派之醫師取得。
    此據達坊公司負責人庚○到庭證稱：兩造簽約後，伊先後指
    派甲○○醫師及透過甲○○醫師介紹指派丁○○醫師至原告
    醫院執行醫師職務，農民診所收受原告給付之醫師值班報酬
    後即全數轉入達坊公司，由達坊公司扣除1成佣金後，再將
    其餘報酬直接匯入甲○○、丁○○帳戶等語。（惟原告主張
    庚○醫師除指派甲○○及丁○○等2位醫師外，尚指派未具
    醫師資格之癸○○等人至原告醫院執行醫師職務）。
  (六)依據原告提出其給付報酬予農民診所，農民診所出具交由原
    告存查之收據，於95年5月份前均有於事由欄載明「急診丁○○醫師值班費」等語，之後僅載明「急診醫師值班費」等
    語（見本院卷96頁以下）。
  (七)證人癸○○、己○○證稱，渠等至原告新化分院急診室值班
    ，從無原告相關人事單位或行政主管確認其等身分及審核醫
    師資格，其等亦從未於病歷上簽名或蓋章。
四、兩造爭執之事項：
  (一)被告是否應就癸○○、子○○等未具醫師資格之人透過丁○○醫師介紹，另己○○透過癸○○之介紹，至原告新化分院
    急診室執行醫師業務之行為，依據兩造所訂醫療業務合作契
    約負債務不履行損害賠償之責任？
  (二)如被告應負債務不履行損害賠償責任，則被告抗辯原告亦就
    上開未具醫師資格之人在其新化分院急診室執行醫師業務所
    致損害，亦有過失，是否有理？
五、得心證之理由：
  (一)依據兩造分別簽立之系爭醫療業務合作契約第1條明定：「
    雙方得依他方請求，派醫師或其他醫事人員至他方提供診療
    、諮詢、學術演講、教學示範等交流服務。前項交流服務事
    項應依醫事法令相關規定，‧‧‧。」，又「雙方人員交流
    服務如約定計酬，醫師診療之報酬為每小時1,200元計。」
    、「雙方對交流服務人員應互盡民法及其他法律有關僱用人
    之責任」，此參系爭合作契約第6條前段、第10條約定甚詳
    。足見兩造約定，對己方派至他方之交流服務人員，應負僱
    用人責任。而所謂「僱傭」，依民法第482條以下規定，其
    特性在於為他方服勞務，由他方給付報酬，僱用人對受僱人
    有指揮、監督關係，且有其勞務專屬性，受僱人不得任意使
    他人代服勞務等等。是於本件情形，兩造如指派「醫師」至
    他方提供診療服務，應解為原告或被告對其所指派之醫師從
    事何種職務及如何執行職務，具有指揮監督之事實上僱傭關
    係。依此，該被指派之醫師即為原告或被告之履行輔助人，
    其關於契約之履行有故意或過失，原告或被告應與自己之故
    意或過失負同一責任（民法第224條參照），如此解釋始符
    合系爭合作契約責任之精神。被告雖抗辯：系爭合作契約僅
    類於民法第56 5條居間契約，亦即伊僅收取佣金，為第三人
    （醫師）報告訂約之機會或為訂約之媒介而已云云，然觀諸
    系爭合作契約前揭文義（包括互派醫師提供診療，約定交流
    醫師之酬勞數額，雙方得視需要互相會診、轉診，得薦派人
    員前往他方觀摩、研習，及對交流服務人員互盡僱用人責任
    等等），顯非僅係居間媒介第三人至他方醫院從事交流服務
    而已，況系爭合作契約開宗明義揭示其訂約目的在「提升醫
    療水準及改善醫療服務品質」，如將系爭合作契約解為僅具
    居間訂約之性質亦即雙方僅係媒介第三人與他人訂約，無庸
    就該第三人履行醫療服務是否符合債之本旨而負責，實有違
    前開契約規範之目的及當事人之真意。被告該部分之抗辯，
    不合系爭合作契約之文義及目的，尚難憑採。
  (二)被告復辯稱：渠等雖係農民診所負責醫師，然實際上系爭合
    作契約之簽訂及執行者均為訴外人達坊公司負責人庚○醫師
    ，原告匯予渠等之報酬，渠等全數轉匯達坊公司，再由達坊
    公司扣百分之10之仲介費後，直接匯給庚○所指派之醫師，
    被告從未參與指派醫師一節，固經證人庚○結證稱：伊為達
    坊公司負責人，亦為農民診所之合夥人（與被告2人合夥）
    之一，系爭合作契約係伊以其合夥事業「農民診所」名義與
    原告簽立，實際上係由伊執行契約內容（如派醫師至原告醫
    院執行診療服務），原告給付被告醫師報酬後，被告再全數
    轉匯給伊獨資設立之達坊公司，達坊公司賺取1成費用，其
    餘再分配予值勤醫師，被告2人從未參與，但渠等均知悉系
    爭合作契約簽約及上開1成佣金係歸伊取得事宜等語在卷（
    見本院卷321頁背面、322、323頁），就此，原告雖不爭執
    證人庚○有指派甲○○、丁○○醫師至原告醫院新化院區急
    診室，惟主張庚○係被告關於履行系爭合作契約之代理人，
    被告就庚○履行債務之故意或過失負責等語。然不論係被告
    及證人庚○所稱之庚○實為系爭合作契約之當事人而僅以被
    告名義與原告訂約，抑或原告所稱之被告係將系爭合作契約
    簽約及履約事宜均委由證人庚○實際執行，於前者情形，被
    告在知悉系爭合作事宜全由證人庚○實際執行之下，仍出名
    與原告訂立系爭合作契約，自應就庚○是否違約之事實，擔
    負契約責任；如係後者，庚○亦為被告之代理人或使用人，
    其關於債之履行有故意或過失，被告亦應負同一責任（民法
    第224條參照）。是無論何者，本件首應審究者在於證人庚○於執行系爭合作契約是否已符合契約之本旨。
  (三)據證人庚○證陳：伊起初指派甲○○醫師，之後再經甲○○
    醫師介紹，指派丁○○醫師至原告處執行業務，並未再指派
    其他醫師至原告醫院，訂約5年以來，原告支付之報酬均是
    轉付予甲○○及丁○○等語（見本院卷323頁正背面），經
    核與證人甲○○、丁○○所述相符（見本院卷52頁正、背面
    、301頁），證人丁○○、癸○○、己○○並到庭證述：丁○○誤以為癸○○、子○○具有本國合格醫師資格，遂介紹
    該等人至原告新化院區急診室代班執行醫師業務，之後癸○○再找未具醫師資格之己○○代班，癸○○、子○○向丁○○領取報酬，己○○則向癸○○領取報酬，且均未告知原告
    找他人代班之事，原告亦從未確認癸○○等人之醫師資格等
    語（見本院卷52至55頁），雖原告主張癸○○等3名未具醫
    師資格之人亦係庚○所指派等語，惟尚乏證據證明，復參以
    台南地檢署97年度偵字第14560號等案件起訴書係認癸○○
    等人自93年12月起至97年7月間經由不知情之丁○○介紹陸
    續於原告醫院新化院區執行醫師職務（見本院卷16頁、28至
    32頁），是依目前證據顯示，固可認甲○○及丁○○醫師係
    經由庚○醫師指派至原告新化院區擔任急診醫師，至於癸○○、子○○等未具本國合格醫師資格之人則係丁○○找來代
    理執行醫師職務，己○○亦未具醫師資格則是由癸○○找來
    代班，庚○對前揭代班之事並不知情等節可信。惟查，證人
    庚○既指派丁○○醫師至原告新化院區執行急診醫師職務，
    而依前揭闡述，被告應對庚○所派之醫師負僱用人責任，而
    診療業務本係取得本國合法醫師資格之醫師始能為之，理應
    為醫療機構負責醫師之被告及職業醫師之庚○、丁○○所明
    知，則丁○○未親自執行醫師職務，另找未具醫師資格之癸○○等人代其執行職務長達4年有餘，且從未查核該等人之
    醫師資格，丁○○履行債務顯有過失，而證人庚○亦自承始
    終不知丁○○找他人代班等語，則其對所指派醫師是否親自
    執行職務、服務品質良窳、其出勤狀況是否正常等，均未善
    盡監督之責，被告自應就庚○及丁○○等人關於本件契約履
    行之過失，與自己之過失負同一責任，是以，被告實際執行
    系爭合作契約之庚○未善盡監督丁○○之責，受指派醫師丁○○亦未盡應親自服勞務之責，均有過失，渠等疏失導致癸○○等3名未具醫師資格之人能經由丁○○轉介至原告新化
    院區執行診療業務，被告顯未依系爭合作契約債之本旨提出
    給付，且係可歸責於被告之事由所致，被告依法應負債務不
    履行之責。
  (四)有關原告主張因被告債務不履行所生之損害，包括其分別給
    付予被告壬○○、丙○○之醫師報酬（扣除丁○○醫師部分
    ）189萬元、7,448,400元，及遭中央健康保險局追繳之健保
    給付1,015,005元（壬○○部分）、5,447,728元（丙○○部
    分），另因容留被告指派之未具醫師資格之人執行醫療業務
    而經台南縣政府罰鍰5萬元等情，業據提出被告不爭執真正
    之相關支出憑證、農民診所收據（本院卷96頁以下，補字卷
    44頁以下）、行政院衛生署台南醫院函及台南縣政府函（見
    補字卷125至131頁）在卷可稽，經核原告前揭支出，均係因
    可歸責於被告致不完全給付所致，原告依據民法第227條、
    第226條第1項規定，請求被告壬○○應賠償2,930,005元【
    含報酬損失189萬元、追繳健保給付1,015,005元、台南縣政
    府罰鍰25,000元（罰鍰部分由被告平均分擔）】、被告丙○○應賠償12,921,128元【含報酬損失7,448,400元、追繳健
    保給付5,447,728元、台南縣政府罰鍰25,000元】，應屬可
    採。
  (五)又損害之發生或擴大，被害人與有過失者，法院得減輕賠償
    金額，或免除之，民法第217條第1項定有明文。本件被告主
    張原告未盡查核醫師資格義務，亦與有過失等語。經查，醫
    療機構應督導所屬醫事人員，依各該醫事專門職業法規規定
    ，執行業務，此為醫療法第57條所明定。因此，本件原告雖
    因系爭合作契約請求被告派醫師至新化院區支援急診業務，
    惟原告就其院內支援之醫師，依法仍應負督導之責，尚不得
    因該部分醫師人力已經委外即認對所屬醫事人員之督導能置
    身事外，尤其本件情形，乃係未具本國合格醫師資格之癸○○、己○○等人於93年至97年長達4年餘時間，陸續在原告
    新化院區執行急診醫師職務，據證人癸○○、己○○結證稱
    ：原告從未向渠等查驗身分及審核醫師資格，渠等亦從未於
    病歷上簽名或蓋章，就直接就到急診室進行看診等情，為兩
    造所不爭，又證人即92年1月至94年7月間任職原告醫院人事
    主任之戊○○到庭證稱：93年1月急診室有上1個簽呈，係有
    關卓蘭農會農民診所醫療合作契約案，該契約案的急診醫師
    都沒有繳交任何的醫師身分證件資料，之後證人即未經手該
    契約案，不了解後續訂約及哪一位醫師來急診室的事情了等
    語，再本院訊及「原告醫院急診室醫師的職業證照、身分資
    料是否都要留存在人事室」，證人戊○○答稱：正常情況下
    是編制內的人事，人事室當然會留存資料，本件契約所為的
    人力雖非編制內的，但也要留存人事資料，但本件我個人並
    沒有看到任何因本件契約所派來的值班醫師的人事資料，如
    果他有繳驗，我身為人事主管應該會看到等語明確（見本院
    卷325頁以下），可見原告確未盡到其對所屬醫事人員之督
    導責任。倘原告能確實查核至其院內執行醫師職務之癸○○
    等人是否具備合法醫師資格或與被告確認指派醫師之身分，
    當不致使該等未具醫師資格之人能於原告新化院區執行急診
    業務長達4年餘，原告對其本身損害之發生及擴大，亦與有
    過失。本院審酌上情，認兩造應負擔之過失比例各為2分之1
    ，依此計算，被告壬○○及丙○○應分別給付原告之金額即
    原告損害數額之一半，即各為1,465,003元（元以下4捨5入
    ）、6,460,564元。
六、綜上所述，原告依據不完全給付之債務不履行法律關係，請
    求被告壬○○、丙○○應分別給付原告1,465,003元及6,460
    ,564元，及自起訴狀繕本送達各被告翌日起即98年11月17日
    、98年11月20日，均至清償日止，依年息百分之5計算之利
    息之部分，為有理由，應予准許。逾此部分之請求，則為無
    理由，應予駁回。
七、本件事證已臻明確，兩造其餘之攻擊防禦方法，核與判決之
    基礎無影響，毋庸一一論述，併此敘明。
八、本件兩造均陳明願供擔保，分別聲請宣告假執行及免為假執
    行，經核原告勝訴部分，並無不合，爰分別酌定相當擔保金
    額，准許之。至原告敗訴部分，原告假執行之聲請失所附麗
    ，應併予駁回。
九、訴訟費用共計154,248元【包括裁判費151,568元、證人甲○○、庚○、戊○○之旅費2,680元(1,002+1,064+614=2,680)
    ，均已由原告預繳】，依本件訴訟勝敗結果，由原告負擔其
    中2分之1，其餘則由被告2人各依其等應分別給付之金額比
    例負擔之。
十、訴訟費用負擔之依據：民事訴訟法第79條、第85條第1項但
    書、第87條第1項。
中    華    民    國    98    年    5  月    24    日
                  民事第一庭    法  官  蔡雅惠
以上正本係照原本作成
如對本判決上訴，須於判決送達後20日內向本院提出上訴狀
中    華    民    國    98    年    5  月    24    日
                                書記官  詹書瑋

司法院資訊處製作；財團法人民間司法改革基金會備份。
